臺灣桃園地方法院刑事判決　　　　　　100年度簡上字第481號
上　訴　人　臺灣桃園地方法院檢察署檢察官
被　　　告　黃厚誠
上列上訴人因被告侵占案件，不服本院於民國100年7 月22日100
年度桃簡字第980 號第一審刑事簡易判決（聲請簡易判決處刑案
號：臺灣桃園地方法院檢察署100 年度偵字第5445號），提起上
訴，本院管轄第二審之合議庭判決如下：
    主  文
原判決撤銷。
黃厚誠意圖為自己不法之所有，而侵占自己持有他人之物，處有
期徒刑貳月，如易科罰金，以新臺幣壹仟元折算壹日。
    事  實
一、黃厚誠前因身染毒癮缺錢購買毒品，竟基於意圖為自己不法
    所有之侵占犯意，於民國100 年1 月19日下午2 、3 時許，
    以易持有為所有之意思，徒手將其向房東黃鑾英所承租門牌
    號碼為桃園縣大園鄉南港村1 鄰12之3 號住處之白鐵門1 扇
    拆卸後，予以侵占入己，並將該扇白鐵門攜至桃園縣大園鄉
    南港村3 鄰某間資源回收場，以新臺幣1,000 元之價格，出
    售予不知情之資源回收場人員，得款後供己花用殆盡。嗣於
    同日下午5 時45分許，黃鑾英返回上址房屋，發現白鐵門不
    見，懷疑係房客黃厚誠所為，迄至同日晚間7 時許，黃厚誠
    返回上址租屋處，經黃鑾英詢問後坦承拆卸白鐵門之事，黃
    鑾英立刻報警處理，始查悉上情。
二、案經桃園縣政府警察局大園分局報告臺灣桃園地方法院檢察
    署檢察官偵查起訴。
    理  由
一、前揭犯罪事實，業據被告黃厚誠於警詢、偵訊及本院審理中
    均坦承不諱，核與證人即被害人黃鑾英於警詢時證述之情節
    相符，並有上址房屋之照片8 張附卷可稽，是被告自白核與
    事實相符，其犯行，洵堪認定。
二、核被告所為，係犯刑法第335 條第1 項之侵占罪。原審認被
    告罪證明確，予以論科，固非無見，惟按受徒刑之執行完畢
    ，或一部之執行而赦免後，5 年以內故意再犯有期徒刑以上
    之罪者，方為累犯，此觀刑法第47條第1 項之規定甚明。又
    裁判確定前犯數罪者，併合處罰之；數罪併罰，宣告多數有
    期徒刑者，於各刑中之最長期以上，各刑合併之刑期以下，
    定其刑期，同法第50條、第51 條 第5 款亦分別定有明文。
    故刑法第47條第1 項所謂之「受有期徒刑之執行完畢」，就
    數罪併罰案件，係指所定之執行刑執行完畢而言。如於定執
    行刑之前，因有一部分犯罪先確定，形式上予以執行，仍應
    依刑法規定，定其應執行之刑，俟檢察官指揮執行「應執行
    刑」時，再就形式上已執行部分，予以折抵扣除，不能謂先
    前確定之罪，已經執行完畢。而所謂受徒刑之執行完畢，除
    在監獄執行期滿者外，如為假釋出獄，須在無期徒刑滿20年
    ，或在有期徒刑所餘刑期內，未經撤銷假釋者，其未執行之
    刑，始以已執行論，此觀刑法第79條第1 項前段之規定自明
    （最高法院99年度台非字第285 號判決、100 年度台非字第
    32號判決可資參照）。
三、經查，被告黃厚誠前於：（一）95年間因施用毒品案件，經
    本院以95年度訴字第1696號判決判處有期徒刑10月確定，嗣
    經本院以96年度聲減字第137 號裁定減為有期徒刑5 月確定
    ；復因過失傷害及酒後駕車公共危險等案件，經本院以96年
    度壢交簡字第819 號判決分別判處有期徒刑4 月、拘役50日
    ，各減為有期徒刑2 月、拘役25日確定；又因竊盜案件，經
    本院以96年度簡上字第371 號判決判處有期徒刑3 月，減為
    有期徒刑1 月又15日確定；復因竊盜案件，經本院以96年度
    壢簡字第1114號判決判處有期徒刑4 月確定，嗣經本院以97
    年度聲減字第235 號裁定減為有期徒刑2 月確定，上開各罪
    有期徒刑部分，復經本院以97年度聲字第3404號裁定應執行
    有期徒刑9 月確定。（二）另於96年間因竊盜案件，經本院
    以97年度壢簡字第873 號判決判處有期徒刑6 月確定；又因
    施用毒品案件，經本院以97年度審訴字第586 號判決判處有
    期徒刑11月確定，並與上開判處有期徒刑6 月之竊盜案件，
    經本院以97年度聲字第4039號裁定應執行有期徒刑1 年4 月
    確定。（三）復於97年間因施用毒品案件，經本院以97年度
    壢簡字第2539號判決判處有期徒刑4 月確定，而與前揭二應
    執行之刑接續執行，於97年8 月2 日送監執行，於99年2 月
    5 日縮短刑期假釋，並接續執行拘役25日，於99年3 月1 日
    出監並付保護管束，嗣經撤銷假釋，尚餘殘刑5 月又11日尚
    未執行完畢等情，有本院97年度聲字第3404號裁定、被告全
    國刑案資料查註表、矯正簡表各1 份附卷可稽。原審以被告
    於95年間因施用毒品案件，經本院以95年度訴字第1696號判
    決判處有期徒刑10月，嗣經本院以96年度聲減字第137 號裁
    定減為有期徒刑5 月確定，於96年7 月16日縮刑期滿執行完
    畢，因認本案構成累犯，惟該施用毒品之罪，因與前揭（一
    ）所示之數罪，同屬裁判確定前所犯，業經本院以97年度聲
    字第3404號裁定定應執行有期徒刑9 月確定，並與前揭（二
    ）、（三）所示之數罪接續執行，於99年2 月5 日縮短刑期
    假釋，並接續執行拘役25日，於99年3 月1 日出監並付保護
    管束，嗣經撤銷假釋，尚餘殘刑5 月又11日尚未執行完畢，
    是原審認定構成累犯之罪雖已先於96年7 月16日縮刑期滿執
    行完畢，惟其前已執行之有期徒刑部分，亦不過為日後定其
    應執行刑後應予以扣除之依據，尚不能認為先前確定之罪已
    執行完畢，揆諸上開說明，應不成立累犯，是原審認應論以
    累犯，容有未洽，檢察官上訴意旨以此節指摘原判決不當，
    洵屬有據，應由本院將原判決撤銷改判。爰審酌被告正值青
    壯，竟不思循正當途徑賺取所需，任意侵占他人財物，輕忽
    他人之財產法益，暨考量其犯罪之動機、手段、侵占財物之
    價值，犯後坦承犯行及其素行等一切情狀，量處如主文所示
    之刑，並諭知易科罰金之折算標準，以資懲儆。
據上論斷，應依刑事訴訟法第455 條之1 第1 項、第3 項、第36
9 條第1 項前段、第364 條、第299 條第1 項前段，刑法第335
條第1 項、第41條第1 項前段，刑法施行法第1 條之1 第1 項、
第2 項前段，判決如主文。
本案經檢察官陳詩詩到庭執行職務。
中    華    民    國   100    年    10    月    17    日
                  刑事第十庭  審判長法  官  江德民
                                    法  官  華澹寧
                                    法  官  林文慧
以上正本證明與原本無異。
本判決不得上訴。
                                    書記官  陳郁惠
中    華    民    國   100    年    10    月    19    日